臺灣臺北地方法院小額民事判決
111年度北小字第144號
原      告  王陽明  
被      告  傅耀德  

上列當事人間請求侵權行為損害賠償事件，經本院於中華民國11
1年3月3日言詞辯論終結，判決如下：
    主  文
原告之訴駁回。
訴訟費用新臺幣1,000元由原告負擔。
    事實及理由要領
一、原告主張：原告於民國110年7月1日與被告訂立房屋租賃契
    約（下稱系爭租約），向被告承租臺北市○○○路0段000巷00
    弄00號1樓雅房1間（下稱系爭房屋），約定租賃期間自110
    年7月1日起至民國111年6月30日止，租金每月新臺幣（下同
    ）7,000元，押金10,000元。然被告未告知系爭房屋內其他
    房客有抽煙行為，屢向被告反應未果，原告每天流眼淚到天
    亮，不敢回家，胸部又痛，最後只好搬出系爭房屋，並解除
    租賃契約。並請求精神賠償、身體後遺症費用18,000元，第
    1次搬進系爭房屋車資支出費用10,400元、工資4,500元，第
    2次搬出系爭房屋車資支出費用3,500元、工資3,000元，加
    上被告未將押金10,000元返還予原告，共計49,400元。為此
    提起本件訴訟，聲明請求被告給付原告49,400元。
二、被告則以：有規定房客要在後陽台抽煙。出租原告之租金是
    7,000元，系爭房屋整戶租金包含水電費可收到2萬多元等語
    置辯，並聲明：原告之訴駁回。
三、得心證之理由：
  ㈠按稱租賃者，謂當事人約定，一方以物租與他方使用收益，
    他方支付租金之契約。出租人應以合於所約定使用收益之租
    賃物，交付承租人，並應於租賃關係存續中，保持其合於約
    定使用、收益之狀態。民法第421條第1項、第423條分別定
    有明文。另基於私法自治及契約自由原則，當事人得自行決
    定契約之種類及內容，以形成其所欲發生之權利義務關係。
    次按當事人本於自主意思所締結之契約，若其內容不違反法
    律強制規定或公序良俗，基於私法自治及契約自由原則，即
    成為當事人間契約相關行為之規範；縱或契約約定之權利義
    務有失平之處，除依法定程序變更外，雙方均應受其拘束，
    不得任意排除約定之法效（最高法院104年度台上字第2192
    號判決參照）
　㈡原告主張被告未告知系爭房屋內其他房客有抽煙行為，屢向
    被告反應未果，為此解除系爭租約云云。經查：依兩造間系
    爭租約約定之內容觀之，原告向被告承租系爭房屋，兩造間
    並無約定系爭房屋內其他房客不得有抽煙行為等情，有系爭
    租約1份在卷可查（本院卷第55-60頁）。又原告承租系爭房
    屋前，有至系爭房屋看過。而系爭房屋為公寓，隔了四間房
    間，客廳及走道另外出租給人，有共用廚房，住戶有5個人
    ，房間沒有對外窗戶等情，業據原告說明在卷（本院卷第63
    -64頁）。另自系爭房屋之格局、房客數量及居住密度等情
    觀之，並綜以煙味乃明顯之氣味，衡情原告於承租系爭房屋
    前，既已至現場察看過，實無不知系爭房屋內其他房客有抽
    煙行為之理，原告復未於系爭租約內與被告約定系爭房屋禁
    煙之約定，依法兩造即應依系爭租約相關行為之規範為履行
    。至原告提出相片3幀部分，縱係系爭房屋現況，亦未能證
    明兩造有何約定系爭房屋內其他房客不得有抽煙行為等節。
    故被告依系爭租約業將合於所約定使用收益之系爭房屋交付
    原告使用，並未違反系爭租約，應可認定。從而，原告主張
    上情並解除系爭租約，依法自非可採。其請求解除系爭租約
    後之精神賠償、身體後遺症費用18,000元，第1次搬進系爭
    房屋車資支出費用10,400元、工資4,500元，第2次搬出系爭
    房屋車資支出費用3,500元、工資3,000元，並請求被告返還
    押金10,000元云云，均難認為有理由。
四、綜上，原告提起本件訴訟，請求被告給付原告49,400元，為
    無理由，應予駁回。　
五、本件事證已臻明確，兩造其餘攻擊防禦方法及證據，核與判
    決之結果，不生影響，爰不一一論列，併此敘明。
六、本件訴訟費用額，依後附計算書確定如主文所示金額。
中　　華　　民　　國　　111 　年　　3 　　月　　17　　日
                  臺北簡易庭
                          法  官　黃莉莉
以上正本證明與原本無異。
如不服本判決，須以違背法令為理由，於判決送達後20日內向本
庭（臺北市○○區○○○路0段000巷0號）提出上訴狀。（須按
他造當事人之人數附繕本）。如委任律師提起上訴者，應一併繳
納上訴審裁判費。
中　　華　　民　　國　　111 　年　　3 　　月　　17　　日
　　　　　　　　　　      書記官　黃慧怡
計　算　書
項　　　　目　　          金　額（新臺幣）　　   備註
第一審裁判費              1,000元
合　　　　計　          　1,000元
附錄：
一、民事訴訟法第436條之24第2項：　　
　　對於小額程序之第一審裁判上訴或抗告，非以其違背法令為
    理由，不得為之。
二、民事訴訟法第436條之25：　　
　　上訴狀內應記載上訴理由，表明下列各款事項：
    ㈠原判決所違背之法令及其具體內容。
    ㈡依訴訟資料可認為原判決有違背法令之具體事實。